臺灣新北地方法院刑事判決
111年度訴字第488號
公  訴  人  臺灣新北地方檢察署檢察官
被      告  黃英哲




選任辯護人  林芬瑜法扶律師
上列被告因殺人未遂等案件，經檢察官提起公訴（111年度偵字
第7890號），本院判決如下：
    主  文
丙○○成年人對少年犯殺人未遂罪，處有期徒刑玖年。扣案之打火
機壹個沒收。
    事  實
一、丙○○先前與丁○○之姐潘豔馨為同事，因而結識丁○○與其夫甲○○，知悉甲○○、丁○○育有二子即少年范○翊、范○淳（分別為
    民國95年10月生、96年12月生，真實姓名、年籍均詳卷，以
    下合稱甲○○等4人），且甲○○等4人同住在新北市○○區○○路0
    段00巷0號1樓，係現供人使用之住宅（下稱本案住宅）。緣
    丙○○懷疑甲○○與其所稱之女友潘豔馨有親密關係，因此心生
    不滿，明知汽油乃危險性極高之易燃物，且本案住宅為現供
    人使用之住宅，其內部分空間為甲○○、丁○○所經營「金興廣
    告有限公司」（下稱金興公司）之營業處所，放置廣告看板
    、帆布等易燃物品，本案住宅廚房東南側處置有洗衣機、冰
    箱等電器及衣物、地毯等易燃物品，另本案住宅廚房北側則
    置有瓦斯桶，另甲○○所有之車牌號碼000-0000號自用小貨車
    ，則停放在本案住宅北側鐵捲門前，一旦在本案住宅周圍或
    內部點火引燃，火勢必然蔓延並引發濃煙、高溫或爆炸，足
    以使屋內之人逃離不及而死亡，竟仍基於放火燒燬現供人使
    用住宅之確定故意，以及縱使造成甲○○等4人死亡之結果，
    亦不違背其本意之殺人不確定故意，於111年2月7日3時10分
    許，騎乘車牌號碼000-0000號普通重型機車，至新北市○○區
    ○○○路000號之車容坊三重加油站，購買汽油1.85公升並裝入
    寶特瓶內後，再於同日3時20分許，騎乘機車攜帶汽油抵達
    本案住宅附近，趁甲○○等4人熟睡之際，將寶特瓶內之大部
    分汽油，潑灑在本案住宅北側之鐵捲門前，以打火機點燃汽
    油引發該處火勢，再持寶特瓶行經本案住宅右側之防火巷，
    在本案住宅廚房東南側之後門前，先破壞後門旁窗戶（即窗
    戶1）之紗窗，復將寶特瓶內所剩之部分汽油，朝紗窗破口
    往內傾倒在本案住宅廚房東南側處，再使用打火機以不詳方
    式點燃汽油引發該處火勢後，將寶特瓶丟棄在後門附近，並
    騎乘上開機車返回其新北市○○區○○路0段00巷00號4樓住處。
    嗣因丁○○於睡眠中聞及燒焦味而起床察看，發現本案住宅廚
    房東南側處之火勢，即以緊鄰廚房之浴廁蓮蓬頭灑水試圖撲
    滅火勢，並同時大聲呼叫甲○○，甲○○起床見狀立刻開啟本案
    住宅北側鐵捲門，發現鐵捲門前亦有火勢，隨即拿取懸掛在
    鐵捲門旁之滅火器撲滅後，再趕至撲滅本案住宅廚房東南側
    處之火勢，此間丁○○亦呼叫其子於111年2月7日3時24分許報
    警處理，經消防隊員到場勘察，發現本案住宅北側鐵捲門前
    之火勢，造成鐵捲門外觀有由下往上之煙燻積碳痕跡，地面
    則有焦黑情形，另上揭自用小貨車之右側車身亦有燻黑痕跡
    ；本案住宅廚房東南側處之火勢，則造成後門外觀有由下往
    上的煙燻積碳痕跡，該處磁磚表面受燒剝落，洗衣機靠北側
    有受燒痕跡，地面則有焦黑痕跡及殘留衣物、地毯等燒熔物
    ，另客廳靠南側樓板有些許煙燻積碳情形，浴廁靠東南側上
    方有煙燻積碳痕跡，幸未達喪失本案住宅主要效用之程度，
    亦未發生他人死亡之結果而未遂。嗣因消防人員採集丙○○丟
    棄之寶特瓶及本案住宅廚房東南側處之衣物、布料及地毯送
    驗，均檢出汽油類易燃液體，復經警調閱現場監視錄影畫面
    ，確認丙○○之上開放火行為，即於111年2月12日23時45分許
    ，持本院搜索票在丙○○之新北市○○區○○路0段00巷00號4樓住
    處執行搜索，當場查扣丙○○所有、供其點燃汽油使用之打火
    機1個及購買汽油之發票1張，始循線查悉上情。
二、案經新北市政府警察局蘆洲分局（下稱蘆洲分局）報告臺灣
    新北地方檢察署檢察官偵查起訴。
    理  由
一、按被告以外之人於審判外之言詞或書面陳述，除法律有規定
    者外，不得作為證據；又被告以外之人於審判外之陳述，雖
    不符合同法第159條之1至第159條之4之規定，但經當事人於
    審判程序同意作為證據，法院審酌該言詞陳述或書面陳述作
    成時之情況，認為適當者，亦得為證據。當事人、代理人或
    辯護人於法院調查證據時，知有第159條第1項不得為證據之
    情形，而未於言詞辯論終結前聲明異議者，視為有前項之同
    意，刑事訴訟法第159條第1項及同法第159條之5分別定有明
    文。查本判決下列所引用被告以外之人於審判外之陳述，被
    告丙○○及其辯護人於本院準備程序及審理時均表示同意作為
    證據（見本院卷第236、289頁），或檢察官、被告及其辯護
    人知有上開不得為證據之情形，亦均未於言詞辯論終結前聲
    明異議，本院審酌上開證據製作時之情況，尚無違法不當及
    證明力明顯過低之瑕疵，且為證明本件犯罪事實所必要，揆
    諸上開規定，均應有證據能力。而非供述證據部分，並無證
    據顯示係實施刑事訴訟程序之公務員違背法定程序所取得之
    證據，亦無顯有不可信之情況或不得作為證據之情形，自均
    有證據能力。　
二、犯罪事實之認定：
　㈠被告因懷疑被害人甲○○與其所稱之女友潘豔馨有親密關係，
    因此心生不滿，於111年2月7日3時10分許，騎乘車牌號碼00
    0-0000號普通重型機車，至新北市○○區○○○路000號之車容坊
    三重加油站，購買汽油1.85公升並裝入寶特瓶內後，再於同
    日3時20分許，騎乘機車攜帶汽油抵達本案住宅附近，將寶
    特瓶內之大部分汽油，潑灑在本案住宅北側之鐵捲門前，以
    打火機點燃汽油引發該處火勢，再持寶特瓶行經本案住宅右
    側之防火巷，以寶特瓶內所剩之部分汽油，在本案住宅東南
    側之後門處，以打火機引發該處火勢後，將寶特瓶丟棄在後
    門附近，並騎乘上開機車返回其新北市○○區○○路0段00巷00
    號4樓住處，隨後因被害人丁○○聞及燒焦味而起床察看，即
    以緊鄰廚房之浴廁蓮蓬頭灑水試圖撲滅火勢，並大聲呼叫被
    害人甲○○，被害人甲○○起床見狀立刻開啟本案住宅北側鐵捲
    門，發現鐵捲門前亦有火勢，隨即拿取懸掛在鐵捲門旁之滅
    火器先後撲滅上開2處火勢，此間被害人丁○○亦呼叫其子於1
    11年2月7日3時24分許報警處理，經消防隊員到場勘察，發
    現本案住宅北側鐵捲門前之火勢，造成鐵捲門外觀有由下往
    上之煙燻積碳痕跡，地面則有焦黑情形，另被害人甲○○所有
    而停放在鐵捲門前之車牌號碼000-0000號自用小貨車之右側
    車身，亦有燻黑痕跡；本案住宅廚房東南側處之火勢，則造
    成後門外觀有由下往上的煙燻積碳痕跡，該處磁磚表面受燒
    剝落，洗衣機靠北側有受燒痕跡，地面則有焦黑痕跡及殘留
    衣物、地毯等燒熔物，另客廳靠南側樓板有些許煙燻積碳情
    形，浴廁靠東南側上方有煙燻積碳痕跡，嗣消防人員採集被
    告丟棄之寶特瓶及本案住宅廚房東南側處之衣物、布料及地
    毯送驗，均檢出汽油類易燃液體，且經警於111年2月12日23
    時45分許，持本院搜索票在新北市○○區○○路0段00巷00號4樓
    之被告住處執行搜索，當場查扣被告所有供點燃汽油使用之
    打火機1個及購買汽油之發票1張等節，業據被告於偵查、本
    院訊問、準備程序及審理時均坦承不諱，並自白所為放火燒
    燬現供人使用住宅未遂之犯行（見本院卷第236、294頁），
    且經證人即被害人丁○○於警詢及偵查時、被害人甲○○於偵查
    時指訴明確，復有本院111年聲搜字第232號搜索票、自願受
    搜索同意書、蘆洲分局搜索、扣押筆錄暨扣押物品目錄表、
    指認犯罪嫌疑人紀錄表、車容坊三重站111年2月7日電子發
    票證明聯影本、車容坊股份有限公司中正營業所111年4月22
    日111車經字第042201號函及所附交易明細、蘆洲分局五股
    所受理民眾110報案案件資料、車輛詳細資料報表、現場格
    局繪製圖、新北市政府消防局111年4月20日新北消鑑字第11
    10717663號函暨火災原因調查鑑定書各1份（含光碟1片）、
    監視錄影暨車籍資料翻拍畫面9張、現場暨扣案物照片24張
    、監視錄影檔案光碟1片（見偵卷第8、16至18、21至24、26
    至37、62頁、卷末光碟片存放袋；本院卷第63、125、127、
    141至227頁）附卷可稽，另經本院於準備程序時當庭勘驗案
    發監視錄影檔案並截取畫面確認無誤（見本院卷第238、247
    、249頁），此部分事實應堪認定。
　㈡觀諸新北市政府消防局火災原因調查鑑定書所載：本案住宅
    靠東南側後門燻黑積碳，磁磚表面受燒剝落，洗衣機（即放
    置在窗戶1下方）靠北側有受燒痕跡，地面有殘留衣物、地
    毯等燒熔物，廚房窗戶1、2之紗窗均有外力破壞情形；火勢
    主要燃燒位置有2處，…第2處為該址後門內靠洗衣機附近等
    旨（見本院卷第152、157頁），且火災現場物品配置示意圖
    及火災現場立體配置示意圖（見本院卷第183、189頁），均
    顯示起火地點為本案住宅廚房東南側處，上開窗戶1亦確實
    有遭破壞之情形（見偵卷第28頁反面），可知被告應係先破
    壞本案住宅後門旁窗戶（即窗戶1）之紗窗，將寶特瓶內所
    剩之部分汽油，朝紗窗破口往內傾倒在本案住宅廚房東南側
    處，再使用打火機以不詳方式點燃汽油引發該處火勢，亦足
    資認定。
　㈢被告為上開放火行為，主觀上已預見被害人甲○○等4人死亡之
    可能性，且即使發生死亡之結果，亦不違反其本意，而具有
    殺人之不確定故意：
　⒈按「行為人對於構成犯罪之事實，明知並有意使其發生者，
    為故意」、「行為人對於犯罪之事實，預見其發生而其發生
    並不違背其本意者，以故意論」，刑法第13條第1項、第2項
    分別定有明文。不論其為「明知」或「預見」，行為人皆在
    主觀上有所認識，只是基於此認識進而係「使其發生」或「
    容任其發生」之強弱程度有別，前者為直接故意（確定故意
    ），後者為間接故意（不確定故意），均屬故意實行犯罪行
    為之範疇。
　⒉訊據被告雖矢口否認有何殺人之不確定故意，辯稱：我只是
    要教訓甲○○，沒有要讓他及其家人死的意思云云。然查，被
    告於本院訊問時供稱：我認識甲○○快10年，去過甲○○與丁○○
    民義路住處10幾次，去那邊聊天，吃飯，我有時會去幫甲○○
    做看板、帆布、招牌廣告，偶爾會出去郊遊，甲○○的小孩都
    有在場，該處前門有放看板工具、帆布，後門是廚房，有洗
    衣機、冰箱等語（見本院卷第23至25頁），復於本院審理時
    供稱：我承認放火燒燬現供人使用之住宅，我知道裡面有人
    等語（見本院卷第294頁），可知被告與被害人甲○○、丁○○
    相識近10年，且去過新北市○○區○○路0段00巷0號1樓多次，
    熟知該處為現供被害人甲○○等4人使用之住宅，其內部分空
    間為被害人甲○○、丁○○所經營「金興公司」之營業處所，放
    置廣告看板、帆布等易燃物品，本案住宅廚房東南側處置有
    洗衣機、冰箱等電器及衣物、地毯等易燃物品，另本案住宅
    廚房北側則置有瓦斯桶（見本院卷第207頁下方照片），再
    依火災現場物品配置示意圖及火災現場立體配置示意圖所示
    （見本院卷第183、189頁），被告選擇於一般人已處於熟睡
    狀態之凌晨3時20分許，在本案住宅唯二可供出入之鐵捲門
    前及後門處放火，且鐵捲門前另停放被害人甲○○所有之自用
    小貨車，參以被告於本案住宅北側鐵捲門前所放之火勢，約
    達上開自用小貨車車頂之高度（見本院卷第238、247頁），
    倘若被害人丁○○未及發現本案住宅遭縱火一事，火勢必然蔓
    延而燃及上開易燃物品、電器、自用小貨車（內含汽油、電
    瓶）及瓦斯桶，並引發濃煙、高溫或爆炸，足以使屋內之人
    逃離不及而死亡，此乃依吾人一般生活經驗法則，應可輕易
    預見之事，此觀被告於偵查羈押訊問時供稱：旁邊的貨車被
    燒，如果爆炸我認為也有關係等語（見偵卷第50頁反面），
    即屬明確。
　⒊又被告於警詢時供稱：我因為不爽甲○○，突然想到才會購買
    汽油縱火，我對他不爽的原因不想講等語（見偵卷第12頁正
    反面），於偵查羈押訊問時供稱：我算是想報復甲○○吧，甲○○跟我女友有不當接觸等語（見偵卷第50頁反面、第51頁）
    ，再於本院訊問時供稱：我於案發前半年左右，知道甲○○跟
    我的女朋友（即指丁○○之姊潘豔馨）好像有發生性關係，我
    看過他們肢體動作比較親密，不像正常人的動作等語（見本
    院卷第22、23頁），可知被告係因懷疑被害人甲○○與其所稱
    之女友潘豔馨有親密關係，因此心生報復之意而決意放火，
    再參以被告係破壞本案住宅後門旁窗戶（即窗戶1）之紗窗
    ，將寶特瓶內所剩之部分汽油，朝紗窗破口往內傾倒在本案
    住宅廚房東南側處，再點燃汽油引發該處火勢之手法，顯見
    被告執意在本案住宅「內部」引發火勢，且於放火後，隨即
    騎乘機車返回新北市○○區○○路0段00巷00號4樓之住處，此經
    被告坦承屬實（見偵卷第12頁），並有監視錄影畫面可參（
    見偵卷第30頁反面），顯然置其放火後所可能延燒之火勢並
    引發濃煙、高溫或爆炸等嚴重後果於不顧，而容任死亡結果
    之可能性發生，足徵被告為上開放火行為，主觀上已預見被
    害人甲○○等4人死亡之可能性，且即使發生死亡之結果，亦
    不違反其本意，而具有殺人之不確定故意，至為灼然。
　㈣辯護人雖主張被告僅購買1.85公升之汽油，數量非多，如有
    殺人故意，應會攜帶大量汽油且大範圍潑灑，然被告僅以上
    開少量汽油潑灑在鐵捲門前之地面及後門靠近洗衣機附近，
    而非潑灑在鐵捲門上阻斷逃生路線及廚房旁之瓦斯爐，且被
    告離去時並未取走鐵捲門旁之滅火器，可認被告並無殺人故
    意等語。惟被告潑灑汽油點燃之地點，為本案住宅唯二可供
    出入之處，其中鐵捲門前停有被害人甲○○之自用小貨車，內
    有汽油及電瓶等易燃物，廚房東南側處則有洗衣機、冰箱等
    電器及衣物、地毯等易燃物品，廚房北側另有瓦斯桶，倘若
    被害人丁○○未及發現而導致火勢延燒，即可能因燒及上開車
    輛、電器、瓦斯桶及易燃物而引發濃煙、高溫或爆炸等嚴重
    後果，詳如前述，辯護人上開辯護意旨，顯然忽視被告放火
    後即逕自離去返家，容任現場火勢延燒之可能性，姑不論被
    告係因單純疏忽或不知而未取走滅火器，倘若現場火勢過大
    ，實可能增加被害人甲○○穿越火牆取得滅火器之困難，甚至
    無法取得，自難僅因被害人丁○○及早發現，趁火勢尚未蔓延
    之前，呼叫被害人甲○○取得滅火器撲滅火勢一事，即為被告
    有利之認定。
　㈤綜上所述，被告前揭所辯，均屬卸責之詞，難謂可採，本案
    事證已臻明確，被告基於即使造成他人死亡之結果，亦不違
    背其本意之殺人不確定故意，於同日3時20分許，趁被害人
    甲○○等4人熟睡之際，將寶特瓶內之大部分汽油，潑灑在本
    案住宅北側鐵捲門前，以打火機點燃汽油引發該處火勢，再
    持寶特瓶行經本案住宅右側之防火巷，在本案住宅廚房東南
    側之後門前，先破壞後門旁窗戶（即窗戶1）之紗窗，復將
    寶特瓶內所剩之部分汽油，朝紗窗破口往內傾倒在本案住宅
    廚房東南側處，再使用打火機以不詳方式點燃汽油引發該處
    火勢後，將寶特瓶丟棄在後門附近，並騎乘上開機車返回其
    新北市○○區○○路0段00巷00號4樓住處，嗣因被害人丁○○即時
    發現而呼叫被害人甲○○撲滅上開2處火勢而未遂等節，洵堪
    認定，應予依法論科。
三、論罪科刑及沒收之依據：
  ㈠按刑法第173條第1項之放火罪，係屬「抽象危險犯」，其犯
    罪客體，為現供人使用之住宅或現有人所在之建築物、礦坑
    、火車、電車或其他供水陸空公眾運輸之舟、車或航空機。
    所謂「住宅」，乃指供人日常居住之場所，公寓即屬之，至
    其使用之目的、久暫，或放火當時有無人在內，均非所問。
    而與公寓有密切不可分關係之樓梯間、地下停車場，亦屬公
    寓之一部分，再就住宅整體而言，亦應包括牆垣、門扇、窗
    戶及該住宅內所有設備、傢俱、日常生活上之一切用品。故
    若行為人有放火燒燬現供人使用之住宅或現有人所在建築物
    之犯罪故意，而著手實行放火行為，即應構成該罪，縱令放
    火結果未使住宅、建築物重要部分開始燃燒或喪失主要效用
    ，僅屬犯罪既、未遂與否之問題（最高法院109年度台上字
    第5573號、110年度台上字第603號判決意旨參照）。而本案
    住宅北側鐵捲門前之火勢，造成鐵捲門外觀有由下往上之煙
    燻積碳痕跡，地面則有焦黑情形，另上揭自用小貨車之右側
    車身亦有燻黑痕跡；本案住宅廚房東南側處之火勢，則造成
    後門外觀有由下往上的煙燻積碳痕跡，該處磁磚表面受燒剝
    落，洗衣機靠北側有受燒痕跡，地面則有焦黑痕跡及殘留衣
    物、地毯等燒熔物，另客廳靠南側樓板有些許煙燻積碳情形
    ，浴廁靠東南側上方有煙燻積碳痕跡等節，業據前揭火災原
    因調查鑑定書記載綦詳（見本院卷第151、152頁），並有現
    場照片可稽（見本院卷第191至221頁），足認本案住宅之主
    要部分並未開始燃燒或喪失主要效用。
　㈡又按刑法總則之加重，係概括性之規定，所有罪名均一體適
    用；刑法分則之加重，則係就犯罪類型變更之個別犯罪行為
    予以加重，成為另一獨立之罪名，而兒童及少年福利與權益
    保障法第112條第1項前段「成年人故意對兒童或少年犯罪」
    之加重其刑規定，係對被害人為兒童或少年之特殊要件予以
    加重處罰，乃就犯罪類型變更之個別犯罪行為予以加重，自
    屬刑法分則加重之性質（最高法院107年度台上字第19號判
    決意旨參照），而應論以獨立之罪名。查少年范○翊、范○淳
    分別於95年10月、96年12月出生，其2人於111年2月7日即被
    告為本案犯行時，分別年滿15歲、14歲，均為12歲以上未滿
    18歲之少年，被告則為滿20歲之成年人等節，有其等之個人
    戶籍資料查詢結果列印資料在卷可憑，參以被告亦供承其知
    悉少年范○翊、范○淳，看到會打招呼等語（見本院卷第24頁
    ），可知被告於犯案時，應知悉少年范○翊、范○淳均係12歲
    以上未滿18歲之少年無訛，是核被告所為，係犯刑法第173
    條第1項、第3項之放火燒燬現供人使用之住宅未遂罪、同法
    第271條第1項、第2項之殺人未遂罪（被害人甲○○、丁○○）
    及兒童及少年福利與權益保障法第112條第1 項前段、刑法
    第271條第1項、第2項之成年人故意對少年犯殺人未遂罪（
    被害人范○翊、范○淳），此部分並應依兒童及少年福利與權
    益保障法第112條第1項前段規定加重其刑。起訴意旨漏未論
    及被告所為有關兒童及少年福利與權益保障法第112條第1項
    前段之獨立罪名，容有未洽，然此部分已由公訴檢察官以11
    1年度蒞字第11289號論告書補充明確（見本院卷第271頁）
    ，本院自得併予審究，並依法變更起訴法條。
　㈢按刑法第173條第1項放火燒燬現供人使用之住宅罪，其直接
    被害法益，為一般社會之公共安全，雖同時侵害私人之財產
    法益，但仍以保護社會公安法益為重，況放火行為原含有毀
    損性質，放火燒燬現供人使用之住宅罪，係指供人居住房屋
    之整體而言，應包括墻垣及該住宅內所有設備、家具、日常
    生活上之一切用品。故一個放火行為，若同時燒燬住宅與該
    住宅內所有其他物品，無論該其他物品為他人或自己所有，
    均不另成立刑法第175條第1項或第2項放火燒燬住宅以外他
    人或自己所有物罪（最高法院109年度台上字第2073號、105
    年度台上字第906號判決意旨參照），準此，被告於本案住
    宅北側鐵捲門前所放之火勢，造成鐵捲門外觀有由下往上之
    煙燻積碳痕跡，地面則有焦黑情形，另上揭自用小貨車之右
    側車身亦有燻黑痕跡；於本案住宅廚房東南側處所放之火勢
    ，造成後門外觀有由下往上的煙燻積碳痕跡，該處磁磚表面
    受燒剝落，洗衣機靠北側有受燒痕跡，地面則有焦黑痕跡及
    殘留衣物、地毯等燒熔物，另客廳靠南側樓板有些許煙燻積
    碳情形，浴廁靠東南側上方有煙燻積碳痕跡，上揭「煙燻積
    碳」、「焦黑」、「燻黑」、「受燒」等情形，僅屬外觀受
    損，而未達喪失各該物品主要效用之程度，另「衣物、地毯
    燒熔物」、「磁磚表面受燒剝落」等情形，雖已達喪失物品
    主要效能之程度，然因屬被告同一放火燒燬現供人使用住宅
    之行為所致，揆諸上開說明，均不另成立犯罪，附此敘明。
  ㈣被告先後在本案住宅北側鐵捲門前及本案住宅廚房東南側處
　　放火之行為，係於密切接近之時、地所為，其侵害者為一般
    社會公共安全之同一法益，各行為之獨立性極為薄弱，依一
    般社會健全觀念，在時間差距上，難以強行分開，在刑法評
    價上，以視為數個舉動之接續施行，合為包括之一行為予以
    評價，較為合理，應論以接續犯之包括一罪。又被告以一放
    火行為，同時觸犯放火燒燬現供人使用之住宅未遂罪、殺人
    未遂罪（被害人甲○○、丁○○）及成年人故意對少年犯殺人未
    遂罪（被害人范○翊、范○淳），為想像競合犯，應依刑法第
    55條規定，從一重之成年人故意對少年犯殺人未遂罪處斷。
　㈤被告著手實行殺人犯行而未遂，應依刑法第25條第2項規定減
    輕其刑。
　㈥爰以行為人之責任為基礎，審酌被告與被害人甲○○等4人相識
    甚久，僅因懷疑被害人甲○○與其所稱之女友潘豔馨有親密關
    係，不知妥善處理，竟率爾放火欲燒毀現供被害人甲○○等4
    人使用之本案住宅，且於放火後隨即離去返家，容任火勢延
    燒而發生死亡結果之可能性，罔顧被害人甲○○等4人之性命
    安全，且危害公共危險及周遭居家安寧甚鉅，犯罪所生危害
    實屬重大，殊值非難，所幸火勢隨遭撲滅，未進一步造成房
    屋燒燬或人命殞落之不幸憾事，兼衡被告之姊夫雖代被告與
    被害人丁○○達成和解，此有和解書1份可佐（見偵卷第65頁
    ），然被害人丁○○於本院審理時陳稱：後續我們很恐懼，我
    後面的生活要怎麼辦，有時候三更半夜起來看監視器都會怕
    ，真的沒有辦法睡覺（當庭哭泣），我現在都有固定吃一些
    安眠藥等語（見本院卷第296、298頁），被告甲○○於本院審
    理時亦陳稱：如果我老婆沒有清醒的話怎麼辦，還好有聞到
    燒焦的味道才起來，不然死在裡面誰會知道等語（見本院卷
    第295頁），可見被告本案所為已對被害人甲○○等4人造成嚴
    重之負面影響，並因此感到極度不安、惶恐，暨被告之犯罪
    動機、目的、手段、智識程度、於本院審理時所述之家庭經
    濟與生活狀況及犯罪後之態度等一切情狀，量處如主文所示
    之刑，以資懲儆。
  ㈦扣案之打火機1個，為被告所有供本案犯罪所用之物，自應依
    刑法第38條第2項前段規定宣告沒收。至扣案之吸食器1個，
    顯與本案無關，另扣案加油站發票1張，則為本案證據，性
    質亦非屬違禁物，自均無庸宣告沒收，附此敘明。
據上論斷，應依刑事訴訟法第299條第1項前段、第300條，兒童
及少年福利與權益保障法第112條第1項前段，刑法第173條第1項
、第3項、第271條第1項、第2項、第55條、第25條第2項、第38
條第2項前段，判決如主文。
本案經檢察官乙○○偵查起訴，檢察官郭智安到庭執行職務。
中　　華　　民　　國　　111 　年　　6 　　月　　30　　日
                  刑事第三庭  審判長法　官  蘇揚旭
                                    法  官  施建榮
                                    法  官  洪振峰
上列正本證明與原本無異。
如不服本判決，應於判決送達後20日內敘明上訴理由，向本院提
出上訴狀 (應附繕本) ，上訴於臺灣高等法院。其未敘述上訴理
由者，應於上訴期間屆滿後20日內向本院補提理由書「切勿逕送
上級法院」。
                                    書記官　蘇宣容　　　
中　　華　　民　　國　　111 　年　　6 　　月　　30　　日
附錄本案論罪科刑法條全文：
兒童及少年福利與權益保障法第112條
成年人教唆、幫助或利用兒童及少年犯罪或與之共同實施犯罪或
故意對其犯罪者，加重其刑至二分之一。但各該罪就被害人係兒
童及少年已定有特別處罰規定者，從其規定。
對於兒童及少年犯罪者，主管機關得獨立告訴。
中華民國刑法第173條
放火燒燬現供人使用之住宅或現有人所在之建築物、礦坑、火車
、電車或其他供水、陸、空公眾運輸之舟、車、航空機者，處無
期徒刑或7年以上有期徒刑。
失火燒燬前項之物者，處1年以下有期徒刑、拘役或1萬5千元以
下罰金。
第1項之未遂犯罰之。
預備犯第1項之罪者，處1年以下有期徒刑、拘役或9千元以下罰
金。
中華民國刑法第271條
（普通殺人罪）
殺人者，處死刑、無期徒刑或10年以上有期徒刑。
前項之未遂犯罰之。
預備犯第1項之罪者，處2年以下有期徒刑。